臺灣臺中地方法院刑事判決　　　　　　　　　　　　　九十年度易字第一一一一號
　　公　訴　人　臺灣台中地方法院檢察署檢察官
　　被　　　告　乙○○
　　　　　　　　丁○○
右列被告因傷害等案件，經檢察官提起公訴（八十九年度偵字第九０五五號），本院
判決如左：
    主  文
乙○○傷害人之身體，處有期徒刑陸月，如易科罰金，以參佰元折算壹日。
丁○○以加害財產之事，恐嚇他人，致生危害於安全，處有期徒刑伍月，如易科罰金
，以參佰元折算壹日。
    事  實
一、陳翠珍（由檢察官另為不起訴處分）與人合夥開設一家金台中鑰匙店，並與前夫
    鄭國龍（亦為檢察官不起訴處分）、鄭國龍之弟丁○○、鄭氏兄弟之表哥乙○○
    等人共同經營。而鄭氏兄弟之妹鄭慧珠則與其夫丙○○在台中巿漢口路四段二八
    七巷十一號開設太子鑰匙店，雇用甲○○、邱巨學為師傅，雙方因生意上惡性競
    爭，對彼此在台中巿各地公寓或電線桿上張貼之廣告，經常以己方之廣告加以覆
    蓋，結怨頗深。民國八十九年三月十四日凌晨三時許，甲○○又因此與丁○○在
    電話中發生爭吵，丁○○、乙○○至為憤怒，乃偕同陳翠珍、鄭國龍前往上址理
    論。詎乙○○與甲○○一言不合，竟獨自基於普通傷害之犯意，持預藏之不明利
    器（未扣案）朝甲○○之左大腿猛刺一刀，致甲○○受有左大腿寬二公分、深六
    公分之傷害。丁○○則於將離去時，對丙○○揚言「你們店不要再開了，不然要
    將你們店砸掉」云云，以上述加害財產之事恐嚇丙○○，使其心生畏懼，致生危
    害於安全。
二、案經甲○○、丙○○訴由臺中巿警察局第二分局報請臺灣台中地方法院檢察署檢
    察官偵查起訴。
    理  由
一、訊據被告乙○○固坦承有於右開時地，與被告丁○○及陳翠珍、鄭國龍等人，至
    告訴人丙○○之太子鑰匙店理論，而與告訴人甲○○拉扯，惟矢口否認前揭犯行
    ，辯稱當時先遭告訴人甲○○持一字型螺絲起子攻擊，其僅奪下郭某手中之螺絲
    起子而已，郭某之傷勢何來，其不明瞭；被告丁○○亦矢口否認前揭犯行，辯稱
    其絕無以前述加害財產之事恐嚇告訴人丙○○云云。經查：
    (一)被告與證人陳翠珍、鄭國龍之間有或曾有前述之親屬關係，共同經營陳翠珍與
      人合夥之金台中鑰匙店；被告丁○○之妹鄭慧珠則與其夫即告訴人丙○○在前
      址開設太子鑰匙店，雇用告訴人甲○○、證人邱巨學為師傅，亦經營鑰匙店生
      意等情節，業據被告、告訴人及上述證人於警、偵訊時，分別敘明在卷，互核
      相符。
    (二)又雙方對於彼此在台中巿各地公寓或電線桿上張貼之廣告，經常以己方之廣告
      加以覆蓋，在生意上惡性競爭，結怨頗深等事實，亦有證人陳翠珍於警訊時所
      證述：「（問：為何會發生本案？）答：因為我們兩方均做鑰匙店生意，並有
      廣告貼紙，均貼台中巿各公寓或電線桿貼紙廣告，而我們店之貼紙被他們重疊
      貼去而影響生意，就在惡性循環你貼我的廣告，我貼你的廣告，雙方早就已經
      不悅了，總而言之就是為了生意」等語（見偵查卷第二一頁背面），及證人邱
      巨學於警訊時所為：「（問：為何陳翠珍會一夥人至你們店裏？）答：因為陳
      翠珍也是開鑰匙店，為了招攬生意會跟我們一樣在台中巿各地公寓或電線桿上
      貼廣告貼紙，而只要我們廣告貼紙貼上，他們就會在我們廣告貼紙上再貼上並
      重疊他們店名之廣告貼紙，而就是為了生意，你貼我的，而我貼你的，雙方相
      處為了生意本來就不融洽了，可能就是陳翠珍要來理論這件事而發生此案」等
      相同之證詞，足以明瞭。
    (三)再者，告訴人甲○○指稱於八十九年三月十四日凌晨三時許，與被告丁○○在
      電話中起爭執，被告即偕同證人陳翠珍、鄭國龍前去理論乙節，業據被告供承
      無誤，並經證人陳翠珍、鄭國龍於警、偵訊中證明屬實。而被告會於午夜糾人
      前去理論，其等怒氣沖天，可以想見。
    (四)復通觀卷證，除告訴人甲○○、丙○○及證人邱巨學直指甲○○遭被告乙○○
      持不明之利刃刺傷左大腿外；被告乙○○、丁○○及證人陳翠珍於警、偵訊時
      ，均供稱其等前往理論時，被告乙○○確實有與鄭華元發生肢體上之拉扯，雖
      其等同時也供稱不知甲○○之傷勢如何而來，惟上述所有當時在場者，別無供
      述尚有何人曾與告訴人甲○○發生肢體上之接觸。
    (五)另依告訴人甲○○提出為證之私立中國醫藥學院附設醫院診斷證明書所載（見
      偵查卷第三九頁），郭某於八十九年三月十四日前往該院急診，左大腿受有刀
      傷，深約六公分；為其診治之莊錦銘醫師並於警訊時進一步證述：告訴人甲○○乃左大腿遭利刃刺傷，傷口情形寬二公分、深六公分，應為類似刀子之利刃
      所傷，此傷痕不可能為一字型之螺絲起子所傷等語（見偵查卷第六四頁），則
      告訴人甲○○應為人以不明利刃朝左大腿猛刺一刀，致有寬二公分、深六公分
      之傷口。
    (六)本院綜合前述證據資料加以研判，被告乙○○顯因平時與告訴人方面生意上之
      糾葛，早有不滿，適當天午夜甲○○、丁○○二人又在電話中起言語衝突，遂
      於盛怒之下，相偕前往興師問罪，與告訴人甲○○一言不合後，即單獨萌生普
      通傷害之犯意，持預藏不明之利刃，朝甲○○之左大腿猛刺一刀，致其受有左
      大腿寬二公分、深六公分之傷害。所辯稱當時先遭告訴人甲○○攻擊，其僅奪
      下對方之螺絲起子而已，不解郭某之傷勢如何而來云云，顯為避重就輕之詞，
      洵非事實，不足憑採。
    (七)告訴人丙○○指稱遭被告丁○○於將離去之際，以「你們店不要再開了，不然
      要將你們店砸掉」等語恐嚇，致其心生畏懼乙節，核與證人邱巨學所證述之情
      節相符。雖證人邱巨學乃告訴人丙○○所雇用之師傅，可疑其是否附合告訴人
      而陳述不實。然雙方素有生意上之糾葛，且當天事起被告丁○○與告訴人甲○○間電話中之衝突，而於盛怒之餘前往理論等事實，俱見前述，被告丁○○確
      實極可能有此種動機。證人邱巨學於警訊中供述與告訴人、被告等均無親屬之
      關係，亦無恩怨等語，又核與被告、證人鄭國龍、陳翠珍警訊時此部分之供述
      相符，則衡情證人邱巨學似無須因工作上之關係，獨挑被告丁○○蓄意誣陷。
      告訴人丙○○、證人邱巨學復自警訊時起，即僅稱被告丁○○所犯，未旁及他
      人。本院基於上述理由，因認證人邱巨學雖與告訴人丙○○間存有僱傭關係，
      但所言應無虛擬，可信為真。從而，儘管被告丁○○矢口否認，其以加害財產
      之事，恐嚇他人，致生危害於安全之犯行，亦足可認定。
二、核被告乙○○所為，係犯刑法第二百七十七條第一項之普通傷害罪；被告丁○○
    所為，係犯同法第三百零五條之恐嚇危害安全罪。爰審酌被告僅知追求利潤，計
    較商場上之勝負，既不顧生意道德，甚至不念兄弟姊妹間之親情，使用激烈之犯
    罪手段，欲壓制對方之競爭，殊為可議，且犯後未見悔悟，態度不佳，原應從重
    議處，惟念及其等並無前科，素行尚可，究非習於惡行，而不能寬恕，及告訴人
    所受之損害非巨等一切情狀，分別量處如主文所示之刑，並均諭知如易科罰金之
    折算標準。至被告乙○○持以傷害告訴人甲○○所用之不明利刃，既無扣案，為
    免將來無從執行，不予諭知沒收，附此敘明。
據上論斷，應依刑事訴訟法第二百九十九條第一項前段，刑法第二百七十七條第一項
、第三百零五條、修正後第四十一條第一條前段，罰金罰鍰提高標準條例第一條前段
、第二條，判決如主文。
中      華      民      國      九十一    年      一      月      三    日
                                        法  官  莊  深  淵
右正本證明與原本無異。
如不服本判決，應於送達後十日內向本院提出上訴狀（須附繕本），上訴於台灣高等
法院台中分院。
                                        書記官
中      華      民      國      九十一    年      一      月      三    日
附錄論罪科刑法條
刑法第二百七十七條第一項：
傷害人之身體或健康者，處三年以下有期徒刑、拘役或一千元以下罰金。
刑法第三百零五條：
以加害生命、身體、自由、名譽、財產之事，恐嚇他人致生危害於安全者，處二年以
下有期徒刑、拘役或三百元以下罰金。
